【裁判字號】    99,審訴,511
【裁判日期】    990831
【裁判案由】    違反毒品危害防制條例
【裁判全文】
臺灣新竹地方法院宣示判決筆錄         99年度審訴字第511號
公  訴  人  臺灣新竹地方法院檢察署檢察官
被      告  乙○○
指定辯護人  本院公設辯護人  甲○○
上列被告因違反毒品危害防制條例一案，經檢察官提起公訴（99
年度毒偵字第398 號、第410 號）後，聲請本院改依協商程序而
為判決，於中華民國99年8 月31日下午4 時在本院刑事第十一法
庭宣示判決，出席職員如下：
                                    審判長法  官  馮俊郎
                                          書記官  蕭汝芳
                                          通  譯  楊德光
法官起立朗讀判決主文、犯罪事實要旨、處罰條文，及告以上訴
限制、期間並提出上訴狀之法院，且諭知記載其內容：
一、主  文：
    乙○○犯如附表各編號所示之罪，各處如附表各編號所示之
    刑。應執行有期徒刑壹年柒月。
二、犯罪事實要旨：
（一）乙○○前曾於民國87年5 月間，因違反麻醉藥品管理條
      例案件，經本院於87年7 月31日，以87年度易字第983 號
      判決，判處有期徒刑3 月，嗣於87年8 月20日確定；又
      於87年5 月間，因違反槍砲彈藥刀械管制條例案件，經本
      院於88年4 月29日，以87年度訴字第488 號判決，判處有
      期徒刑2 年2 月，併科罰金新臺幣15萬元，嗣提起上訴，
      經臺灣高等法院於88年10月5 日，以88年度上訴字第2422
      號判決駁回上訴，嗣再提起上訴，經最高法院於91年1 月
      24日，以91年度台上字第460 號判決駁回上訴確定；又
      於89年8 月間，因偽造有價證券案件，經本院於92年1 月
      29日，以90年度訴字第416 號判決，判處有期徒刑3 年6
      月，嗣於92年2 月24日確定。嗣因減刑條例之施行，上開
      3 罪（案件之罪視已減為有期徒刑1 月又15日）並經本
      院以96年度聲字第862 號裁定，就有期徒刑部分定應執行
      刑為有期徒刑5 年8 月確定，於92年1 月4 日入監執行，
      並於95年6 月21日縮短刑期假釋付保護管束出監，嗣於97
      年3 月9 日保護管束期滿假釋未經撤銷視為執行完畢。
（二）乙○○前於98年1 月間，因施用毒品案件，經本院於98年
      1 月21日，以98年度毒聲字第20號裁定送觀察、勒戒，並
      於98年5 月10日入所執行觀察勒戒後，因認無繼續施用毒
      品傾向，於98年6 月25日出所執行完畢，嗣經臺灣新竹地
      方法院檢察署檢察官於98年6 月29日，以98年度毒偵緝字
      第45號、第46號、第47號、98年度毒偵字第857 號為不起
      訴處分確定。
（三）乙○○不知警惕，於前開觀察勒戒處分執行完畢釋放後5
      年內，復分別基於施用第一級、第二級毒品的犯罪意思，
      於附表所示之時間、地點，分別為附表所示之行為，嗣分
      別經警查獲，並由警採集其尿液送驗分別呈附表所示之反
      應，始悉其施用毒品之行為。
三、處罰條文：
    毒品危害防制條例第10條第1 項、第2 項，刑法第11條前段
    、第47條第1 項、第51條第5 款。
四、協商判決除有刑事訴訟法第455 條之4 第1 項第1 款於本訊
    問程序終結前，被告撤銷協商合意或檢察官撤回協商聲請者
    ；第2 款被告協商之意思非出於自由意志者；第4 款被告所
    犯之罪非第455 條之2 第1 項所定得以協商判決者；第6 款
    被告有其他較重之裁判上一罪之犯罪事實者；第7 款法院認
    應諭知免刑或免訴、不受理者情形之一，及違反同條第2 項
    「法院應於協商合意範圍內為判決；法院為協商判決所科之
    刑，以宣告緩刑或2 年以下有期徒刑、拘役或罰金為限」之
    規定者外，檢察官與被告均不得上訴。
五、如有前項得上訴之情形，得自收受宣示判決筆錄送達之日起
    10日內，向本院提出上訴書狀，上訴於第二審法院。
中    華    民    國    99    年    8     月    31    日
                  刑事第九庭書  記  官        蕭汝芳
                            審判長法官        馮俊郎
以上筆錄正本係照原本作成。
中    華    民    國    99    年    8     月    31    日
                            書  記  官        王思穎
附錄本案處罰實體法條全文：
毒品危害防制條例第10條第1 項、第2 項：
施用第一級毒品者，處6 月以上5 年以下有期徒刑。
施用第二級毒品者，處3 年以下有期徒刑。
附表：
┌─┬─────┬─────┬──────┬────┬───────┐
│編│施用時間、│施用方式  │查獲時間、地│尿檢結果│主文罪名及宣告│
│號│地點      │          │點          │        │刑            │
├─┼─────┼─────┼──────┼────┼───────┤
│1 │於98年8 月│以將海洛因│於98年8 月10│嗎啡、安│乙○○施用第一│
│  │9 日晚上11│粉末摻入香│日下午2 時許│非他命、│級毒品，累犯，│
│  │、12時許，│煙內，再點│，在新竹縣湖│甲基安非│處有期徒刑柒月│
│  │在新竹縣湖│火吸煙之方│口鄉信義村5 │他命陽性│。            │
│  │口鄉路邊自│式，施用第│鄰下北勢27之│。      │              │
│  │小客車內。│一級毒品海│2 號為警查獲│        │              │
│  │          │洛因1 次。│。          │        │              │
├─┼─────┼─────┤            │        ├───────┤
│2 │於98年8 月│以將甲基安│            │        │乙○○施用第二│
│  │9 日晚上施│非他命置於│            │        │級毒品，累犯，│
│  │用完第一級│玻璃球吸食│            │        │處有期徒刑肆月│
│  │毒品後，在│器內，再以│            │        │。            │
│  │新竹縣湖口│火燒烤，吸│            │        │              │
│  │鄉路邊自小│其煙霧之方│            │        │              │
│  │客車內。  │式，施用第│            │        │              │
│  │          │二級毒品甲│            │        │              │
│  │          │基安非他命│            │        │              │
│  │          │1 次。    │            │        │              │
├─┼─────┼─────┼──────┼────┼───────┤
│3 │於98年11月│以將海洛因│於98年11月28│嗎啡、可│乙○○施用第一│
│  │27日晚上11│粉末摻入香│日凌晨2 時50│待因、安│級毒品，累犯，│
│  │時許，在新│煙內，再點│分許，在新竹│非他命、│處有期徒刑柒月│
│  │竹縣竹北市│火吸煙之方│縣湖口鄉榮光│甲基安非│。            │
│  │路邊自小客│式，施用第│路24號附近道│他命陽性│              │
│  │車內。    │一級毒品海│路上為警查獲│。      │              │
│  │          │洛因1 次。│。          │        │              │
├─┼─────┼─────┤            │        ├───────┤
│4 │於98年11月│以將甲基安│            │        │乙○○施用第二│
│  │27日晚上施│非他命置於│            │        │級毒品，累犯，│
│  │用完第一級│玻璃球吸食│            │        │處有期徒刑肆月│
│  │毒品後，在│器內，再以│            │        │。            │
│  │新竹縣竹北│火燒烤，吸│            │        │              │
│  │市路邊自小│其煙霧之方│            │        │              │
│  │客車內。  │式，施用第│            │        │              │
│  │          │二級毒品甲│            │        │              │
│  │          │基安非他命│            │        │              │
│  │          │1 次。    │            │        │              │
└─┴─────┴─────┴──────┴────┴───────┘

司法院資訊處製作；財團法人民間司法改革基金會備份。
